【裁判字號】    99,交訴,17
【裁判日期】    990225
【裁判案由】    公共危險等
【裁判全文】
臺灣高雄地方法院刑事判決              99年度交訴字第17號
公  訴  人  臺灣高雄地方法院檢察署檢察官
被      告  甲○○
上列被告因公共危險等案件，經檢察官提起公訴（99年度偵字第
2654號），經本院合議庭裁定進行簡式審判程序，判決如下：
    主  文
甲○○犯肇事致人受傷逃逸罪，累犯，處有期徒刑柒月；又犯傷
害罪，累犯，處有期徒刑肆月；又犯毀損他人物品罪，累犯，處
有期徒刑參月。應執行有期徒刑壹年。
    事  實
一、甲○○前因竊盜、施用毒品案件，經本院分別判處有期徒刑
    6 月、10月確定，上開2 罪接續執行，於民國96年4 月14日
    縮刑期滿執行完畢。詎仍不知悔改，於99年1 月12日12時10
    分許，駕駛租賃之車號4017-XD 號自用小客車，搭載友人李
    明洲將該自用小客車停在高雄縣林園鄉○○村○○○路276
    巷口前停車場時，突遇警攔檢盤查，因甲○○知其與李明洲
    持有毒品與施用毒品器具，恐為警查獲，竟拒絕員警之盤查
    而駕駛前開自用小客車逃逸。嗣警駕車自後追捕時，甲○○
    竟為撞離阻擋逃逸行車路徑上之其他車輛，以求能順利脫逃
    ，基於縱使撞毀其他車輛或撞傷車內人員仍不違背其本意之
    毀損及傷害故意，無視於交通號誌及道路速限，沿途以超過
    時速100 公里以上之速度行駛、闖越紅燈，於同日12時20分
    許，以時速約100 公里之速度闖越紅燈，致與丙○○所駕駛
    ，沿高雄縣林園鄉○○村○○○路北往南方向行駛至溪州二
    路口右轉彎往西行駛之車號XT-6196 號自用小貨車發生擦撞
    ，丙○○因而受有胸部挫傷之傷害，與丙○○同車之乙○○○則受有頭痛頭暈之傷害，而前開丙○○所有之自用小貨車
    左側車門板金、左前擋泥板及電瓶架並因此凹陷損壞。詎甲○○知悉其駕車肇事致人受傷後，竟仍基於肇事逃逸之犯意
    ，逕自逃離現場。嗣於同日12時25分許，甲○○仍為撞離阻
    擋其行車路徑上其他車輛逃逸，另行起意基於縱使撞毀其他
    車輛仍不違背其本意之毀損不確定故意，駕駛上開自用小客
    車沿高雄縣林園鄉○○村○○路南往北方向逃逸至王功路與
    和平路口右轉彎時，又撞及戊○○所有並使用中（登記在其
    子丁○○名下）而停放在前開路口之車號N3-2897 號自用小
    貨車，造成該自用小貨車之前保險桿、左側前板金、左前輪
    弧及大燈外架等處損壞而受阻，始為隨後趕至之警員逮捕，
    查獲上情。
二、案經丙○○、乙○○○、戊○○訴由高雄市政府警察局三民
    第一分局報請臺灣高雄地方法院檢察署檢察官偵查起訴。
    理  由
一、本件被告甲○○（下稱被告）所犯係死刑、無期徒刑、最輕
    本刑為3 年以上有期徒刑以外之罪，其於本院準備程序中就
    被訴事實為有罪之陳述，經告知簡式審判程序之旨，並聽取
    檢察官及被告意見，經合議庭評議後，裁定由受命法官獨任
    進行簡式審判程序；又本件卷內之人證、物證、書證等證據
    ，依刑事訴訟法第273 條之2 規定，不受同法第159 條第1
    項關於傳聞法則規定之限制，依法均有證據能力，合先敘明
    。
二、前揭犯罪事實，業據被告於本院審理中坦承不諱（本院卷第
    16、31、43、44頁），核與證人李明洲於警詢中、證人即告
    訴人丙○○、乙○○○、戊○○於警詢中所述情節相符（警
    卷第11至31頁），並有高雄市政府警察局三民第一分局勘察
    採證同意書、道路交通事故現場圖、交通事故現場勘驗圖、
    交通事故處理紀錄表、交通事故照片在卷可稽（警卷第36至
    44頁），而被害人丙○○、乙○○○分別受有上開傷害之事
    實，亦有霖園醫院診斷證明書在卷可證（警卷第53、54頁）
    、又被害人丙○○、戊○○所有之各該車輛受有毀損之事實
    ，則有瑞隆汽車修護廠車輛修護估價單、隆進汽車修護車輛
    委修單在卷可佐（警卷第55、57頁），是被告前開自白顯與
    事實相符，堪以採信。本件事證明確，被告前揭犯行，足堪
    認定。
三、核被告所為，係犯刑法第185 條之4 肇事致人受傷逃逸罪、
    同法第277 條第1 項之傷害罪及同法第354 條之毀損罪；被
    告以單一之駕駛行為，同時造成告訴人丙○○、乙○○○受
    有事實欄所載之傷害及告訴人丙○○所有之車輛毀損，為想
    像競合犯，應依刑法第55條規定，從一情節較重之傷害罪處
    斷；檢察官雖就被告駕車衝撞同時致告訴人丙○○、乙○○○受傷認係犯過失傷害罪嫌，惟就被害人所受傷害結果，被
    告實有不確定故意，而應以傷害罪論之，此部分基本事實同
    一，本院自得變更起訴法條，附此敘明；被告所犯肇事致人
    受傷逃逸罪、傷害罪及毀損各罪間，犯意各別，行為態樣不
    一，且駕駛人之肇事逃逸，係在其肇事行為發生後，為規避
    責任，另行起意之另一行為（最高法院93年台上字第2625號
    判決同旨可參），應予分論併罰；又被告曾有如事實欄一所
    示之論罪科刑前科，有臺灣高等法院被告前案紀錄表附卷可
    稽（本院卷第9 、10頁），其於前開有期徒刑執行完畢後5
    年內，再故意犯本件有期徒刑以上之各罪，均為累犯，均應
    依刑法第47條第1 項之規定加重其刑。爰審酌：(1)被告係高
    中肄業之學歷，目前無業；(2)被告前已有多次犯行遭判刑並
    入監服刑之素行，仍不知警戒慎行而為本件犯行；(3)犯罪動
    機、目的與手段：被告年輕力壯，於96年4 月間因涉犯施用
    毒品等犯行經執行完畢，又因持有毒品與施用毒品器具，為
    躲避警察之追緝，始駕車撞及被害人丙○○、乙○○○及毀
    損被害人丙○○、戊○○之車輛，並於肇事後未採取必要之
    救護措施，隨即駕車逃逸；(4)所生危害：被告所為致被害人
    丙○○、乙○○○受有前述傷勢及被害人丙○○、戊○○之
    車輛有所毀損，危害匪淺；(5)犯後態度：被告於警詢、偵訊
    及本院審理時均能坦承犯行，且當庭表明願改過自新及悛悔
    之意，及檢察官之具體求刑略嫌過重等一切情狀，就被告所
    犯各罪，分別量處被告肇事致人受傷逃逸罪有期徒刑7 月，
    傷害罪有期徒刑4 月（與毀損他人物品罪想像競合部分），
    毀損他人物品罪有期徒刑3 月，並合併應執行有期徒刑1 年
    ，以資警懲。
據上論結，應依刑事訴訟法第273 條之1 第1 項、第299 條第1
項前段、第300 條，刑法第185 條之4 、第277 條第1 項、第35
4 條、第55條、第51條第5 款、第47條第1 項，刑法施行法第1
條之1 ，判決如主文。
本案經檢察官己○○到庭執行職務。
中    華    民    國    99    年    2     月    25    日
                  交通法庭    法  官  林建鼎
本正本證明與原本無異。
如不服本判決應於收受送達後10日內向本院提出上訴書狀，並應
敘述具體理由；其未敘述上訴理由者，應於上訴期間屆滿後20日
內向本院補提理由書（均須按他造當事人之人數附繕本）「切勿
逕送上級法院」。告訴人或被害人如對於本判決不服者，應具備
理由請求檢察官上訴，其上訴期間之計算係以檢察官收受判決正
本之日期為準。
中    華    民    國    99    年    3     月    4     日
                              書記官  林怡君
附錄本案論罪科刑法條全文：
中華民國刑法第185條之4
駕駛動力交通工具肇事，致人死傷而逃逸者，處六月以上五年以
下有期徒刑。
中華民國刑法第277條第1項：
傷害人之身體或健康者，處 3 年以下有期徒刑、拘役或 1 千元
以下罰金。
中華民國刑法第354條
毀棄、損壞前二條以外之他人之物或致令不堪用，足以生損害於
公眾或他人者，處二年以下有期徒刑、拘役或五百元以下罰金。
中華民國刑法施行法 (民國98年6月10日修正)
第 1 條之1
（罰金貨幣單位與罰鍰倍數）
中華民國94年1 月7 日刑法修正施行後，刑法分則編所定罰金之
貨幣單位為新臺幣。
94年1 月7 日刑法修正時，刑法分則編未修正之條文定有罰金者
，自94年1 月7 日刑法修正施行後，就其所定數額提高為30倍。
但72年6 月26日至94年1 月7 日新增或修正之條文，就其所定數
額提高為3 倍。

司法院資訊處製作；財團法人民間司法改革基金會備份。
